臺灣屏東地方法院刑事判決　　　100年度交簡上字第5號
上　訴　人　吳孟軒
即　被　告
上列上訴人因過失傷害案件，不服本院99年度交簡字第691 號中
華民國99年10月14日刑事簡易判決（99年度調偵字第263 號），
提起上訴，本院判決如下：
    主  文
上訴駁回。
    事實
一、簡千琇於民國98年11月16日17時35 許，駕駛車號WWZ －193
    號輕型機車，沿屏東縣高樹鄉○○村○○路，由南往北方向
    行駛，行經豐田路與建成路之無號誌交岔路口處，右轉建成
    路行駛時，原應注意車輛行至無號誌之交岔路口，支線道車
    應暫停讓幹線道車先行。未設標誌、標線或號誌劃分幹、支
    線道者，少線道車應暫停讓多線道先行；車道數相同時，轉
    彎車應暫停讓直行車先行，又行經無號誌之交岔路口，亦應
    減速慢行，作隨時停車之準備，以避免危險之發生。依當時
    天候晴、日間自然光線、視距良好、柏油路面乾燥、無障礙
    或其他缺陷，及其智識、能力又無不能注意之情事，竟疏未
    禮讓直行車先行，即率行右轉通過該交岔路口，適有吳孟軒
    駕駛車號102 －BDS 號重型機車，其後搭載友人邱文郁，沿
    建成路由西往東方向，亦行駛至上開交岔路口，本亦應注意
    行經無號誌之交岔路口，應減速慢行，作隨時停車之準備，
    以避免危險之發生，依前開當時情形，並無不能注意之情事
    ，竟亦疏未注意減速慢行，並以約30公里之時速通過上開交
    岔路口，簡千琇發現時，煞停閃避不及，肇致兩車發生擦撞
    後均人車倒地，簡千琇因而受有頭部外傷、右肩及右胸挫傷
    、右肘撕裂傷、右前臂、背部、雙膝及左足多處擦挫傷等傷
    害，吳孟軒因而受有右側遠端鎖骨骨折、右側遠端肱骨開放
    性骨折及右側頷骨骨折、頭部外傷合併臉部撕裂傷0.5 公分
    、右側顴骨弓骨折、右上臂撕裂傷二處、雙手擦傷及雙大腿
    挫傷等傷害，邱文郁則受有右側脛骨骨折、右腳跟裂傷及疑
    似右側距骨下關節脫臼等傷害。嗣為警據報到場後，吳孟軒
    於警員未發現為其肇事前，即向警坦承為肇事之人而為自首
    。
二、案經簡千琇、吳孟軒及邱文郁分別訴由屏東縣政府警察局里
    港分局報告臺灣屏東地方法院檢察署檢察官偵查後聲請簡易
    判決處刑。
    理  由
一、訊據被告即上訴人吳孟軒對其於前揭時間，騎車行經上址，
    並與簡千琇所騎機車發生擦撞，因而致雙方人車倒地而受有
    上開傷害等情，均供述明確，並有其三人之診斷證明、現場
    照片、現場圖及道路交通事故調查報告表可憑，故此部分事
    實，應可認定。惟被告否認有何過失，辯稱其於通過該路口
    前曾停車查看左右，未見有車輛後，始緩慢通過，孰知簡千
    琇所騎車輛竟突然自右方駛出，並撞擊其所騎車輛，始導致
    其三人受傷等語，經查：
（一）被告於通過上開路口時，未減速慢行，致簡千琇閃避不及
      而撞上等情，業經證人簡千琇於偵查中結證明確。
（二）被告於本院審理中，雖否認有何過失，惟依其上訴理由狀
      所載，「被告自認其過失小於簡千琇，肇事程度不高」、
      「上訴人因一時不慎而鑄成過錯」等語，係坦承其對於本
      件事故發生與有過失。
（三）被告雖於偵查及本院審理中，均辯稱其於通過上開路口時
      ，曾停車查看左右，並確認無來車後，始行通過路口等語
      ，然又稱其甫經過路口即突然遭簡千琇自右後方追撞等語
      ，然觀諸現場圖及現場照片所示，簡千琇所駛出之巷口道
      路筆直，並無物品遮住被告視線，故若被告果曾減速或停
      車以查看左右，顯不可能完全未看到簡千琇所騎車輛，而
      認為係突然遭簡千琇所騎車輛撞擊，故被告所辯，其於通
      過該路口前曾停車或減速，並查看左右等語，顯無可採。
（四）按，車輛行經無號誌交岔路口應減速慢行作隨時停車之準
      備，交通規則第93條第1 項第2 款定有明文，依證人簡千
      琇所證及被告上開自白以觀，被告於通過上開無號誌路口
      時，顯未依規定減速慢行並作隨時停車之準備，其過失行
      為與
      本件事故之發生顯有因果關係，台灣省車輛事故覆議鑑定
      委員會亦同此見解，有該會覆議字第990708號覆議意見書
      可參。
二、核被告所為，係犯刑法第284 條第1 項前段之過失傷害罪。
    。另被告於肇事後在未有偵查犯罪職權之機關或公務員發現
    前，向前來處理之警員坦承肇事並接受裁判之情，有警員許
    明丁、吳盈諺共同出具之執勤報告書附卷可佐（見原審卷第
    12頁），被告行為已合於自首之要件，且因此自首而減省司
    法資源，爰依刑法第62條前段規定，減輕刑責。原審之認事
    用法自無違誤。
三、上訴人雖於上訴理由狀中，另以原審量刑過重為由提起上訴
    。惟查原審科刑所依之刑法第284 條第1 項前段，其法定刑
    為6 月以下有期徒刑，拘役或新台幣15000 元以下罰金，而
    原審斟酌被告迄未與被害人達成民事和解，賠償被害人之損
    害，並兼衡其犯後態度、智識程度、生活狀況、告訴人所受
    之傷勢、過失程度等一切情狀，量處其拘役30日，並諭知如
    易科罰金之折算標準，刑度亦稱妥適。是被告上訴否認犯行
    ，並謂本件原審判決量刑過重云云，自均無理由，應予駁回
    。
四、據上論斷，應依刑事訴訟法第455 條之1 第3 項、第368 條
    ，判決如主文。
本案經檢察官曾士哲到庭執行職務。
中    華    民    國     100    年   3    月    2    日
            刑事第四庭  審判長法  官  莊鎮遠
                              法  官  江振源
                              法  官  李謀榮
以上正本證明與原本無異。
不得上訴。
中    華    民    國     100    年   3    月    2    日
                              書記官  鍾思賢